臺灣高等法院臺中分院刑事判決　　　　100年度上訴字第365號
上　訴　人
即　被　告　賴俊穎
指定辯護人　本院公設辯護人　郭博益
上列上訴人因毒品危害防制條例案件，不服臺灣臺中地方法院99
年度訴字第3290號中華民國99年12月29日第一審判決（起訴案號
：臺灣臺中地方法院檢察署99年度偵字第21469、22219號），提
起上訴，本院判決如下：
    主  文
上訴駁回。
    事  實
一、賴俊穎（綽號大胖仔）明知甲基安非他命為毒品危害防制條
    例第二條第二項第二款規定之第二級毒品，依法不得持有、
    販賣，竟基於販賣第二級毒品甲基安非他命以營利之犯意，
    於民國九十九年五月十五日十五時三分許，以其持用之00
    00000000號行動電話撥入彭兆慶持用之00000
    00000號行動電話後，雙方隨即聯繫販賣毒品甲基安非
    他命之事宜，復於同日十六時五十九分許及十七時三十一分
    許，雙方在以上開行動電話聯繫後，相約在臺中市○○區○
    ○路三十五巷二十二弄十八號四樓賴俊穎租屋處樓下進行交
    易，隨即於同日十八時許，由賴俊穎親自於上開處所樓下交
    付第二級毒品甲基安非他命一包予彭兆慶，並當場向彭兆慶
    收取價金新臺幣（下同）二千元。嗣因檢警聲請對賴俊穎持
    用之上開行動電話施以通訊監察，得悉其有販賣第二級毒品
    甲基安非他命之罪嫌，乃於九十九年九月九日十五時二十分
    許，持臺灣臺中地方法院核發之搜索票，前往賴俊穎上揭租
    屋處進行搜索，當場扣得其所有且供前述販賣第二級毒品甲
    基安非他命使用（內置有門號0000000000號ＳＩ
    Ｍ卡一張）之行動電話一支。
二、案經臺中市政府警察局報請臺灣臺中地方法院檢察檢察官偵
    查起訴。
    理  由
甲、程序方面：
一、按被告以外之人（包括證人、鑑定人、告訴人、被害人及共
    同被告等）於審判外之陳述雖不符刑事訴訟法第一百五十九
    條之一至之四等四條之規定，而經當事人於審判程序同意作
    為證據，法院審酌該言詞陳述或書面陳述作成時之情況，認
    為適當者，亦得為證據；當事人、代理人或辯護人於法院調
    查證據時，知有刑事訴訟法第一百五十九條第一項不得為證
    據之情形，而未於言詞辯論終結前聲明異議者，視為有前項
    之同意，同法第一百五十九條之五定有明文。立法意旨在於
    傳聞證據未經當事人之反對詰問予以核實，原則上先予排除
    。惟若當事人已放棄反對詰問權，於審判程序中表明同意該
    等傳聞證據可作為證據；或於言詞辯論終結前未聲明異議，
    基於尊重當事人對傳聞證據之處分權，及證據資料愈豐富，
    愈有助於真實發見之理念，且強化言詞辯論主義，使訴訟程
    序得以順暢進行，上開傳聞證據亦均具有證據能力。查本案
    卷內相關證人之證述、文書卷證資料，檢察官、被告及辯護
    人於本院準備程序及審理時，並未就有何於刑事訴訟法第一
    百五十九條第一項不得為證據之情形於本院言詞辯論終結前
    聲明異議，且有關本案諸證人之證述、文書卷證資料亦經本
    院於審理期日逐一提示、朗讀，並告以要旨，本院復審酌相
    關證人證述筆錄製成、文書卷證資料取得，並無證據顯示有
    何違背程序規定情事，依據上述之說明，均應具有證據能力
    。
二、次按偵查犯罪機關依法定程序監聽之錄音，係以監聽之錄音
    帶為其調查犯罪所得之證據，司法警察依據監聽錄音結果予
    以翻譯而製作之通訊監察譯文，乃該監聽錄音帶內容之顯示
    ，此為學理上所稱之「派生證據」，屬於文書證據之一種。
    於被告或訴訟關係人對其譯文之真實性發生爭執或有所懷疑
    時，法院固應依刑事訴訟法第一六五條之一第二項之規定，
    勘驗該監聽錄音帶以踐行調查證據之程序，俾確認該錄音聲
    音是否為通訊者本人及其內容與通訊監察譯文之記載是否相
    符，或傳喚該通訊者為證據調查。倘被告或訴訟關係人對該
    通訊監察譯文之真實性並不爭執，即無勘驗辨認其錄音聲音
    之調查必要性，法院於審判期日如已踐行提示通訊監察譯文
    供當事人辨認或告以要旨，使其表示意見等程序並為辯論者
    ，其所為之訴訟程序即無不合（最高法院九十七年度台上字
    第五六一號判決意旨參照）。查，本案卷內之通訊監察譯文
    ，係司法警察依臺灣臺中地方法院核發之九十九年度聲監字
    第六四八號通訊監察書對被告賴俊穎持用之前揭門號000
    0000000號行動電話進行合法監聽後，根據監聽錄音
    結果予以翻譯製作而成，有上開通訊監察書（見聲搜卷第十
    五至十七頁）暨通訊監察譯文（見偵字第二二二一九號卷第
    六七頁）在卷可稽，而檢察官、被告、辯護人對該等通訊監
    察譯文之真實性並不爭執，原審及本院於審理期日亦已踐行
    提示並告以要旨之程序，揆諸上述說明，該等通訊監察譯文
    應具有證據能力。
乙、實體方面：
一、訊據被告賴俊穎固坦承0000000000號行動電話確
    係伊在使用，且曾於上開時、地與彭兆慶持用之00000
    00000號行動電話互為聯繫，惟矢口否認有何上揭販賣
    第二級毒品甲基安非他命之犯行，辯稱：當天伊要至彭兆慶
    家中吃飯，伊有帶毒品甲基安非他命過去要請彭兆慶施用，
    然彭兆慶稱要去執行觀察、勒戒處分，並未施用，之後伊就
    離開云云。經查：
（一）門號0000000000號行動電話申請人為周宏毅，
      於九十九年四月四日申請取得ＳＩＭ卡後，即轉贈予被告
      賴俊穎使用等情，有家樂福電信股份有限公司函及用戶基
      本資料附卷可稽（見聲搜卷第六八、六九頁），且經證人
      周宏毅於警詢及偵查中證述屬實（分見偵字第二二二一九
      號卷第九、三十、三一頁）。
（二）查被告賴俊穎使用門號0000000000號行動電話
      ，於九十九年五月十五日十五時三分十八秒主動撥入彭兆
      慶持用之0000000000號行動電話，雙方之通話
      內容為：「Ａ（指被告賴俊穎，以下同）：要不要爽一下
      。Ｂ（指彭兆慶，以下同）：好啦，我人在向上路。Ａ：
      我是跟你說一下，我過去找你，你在哪裡啦。Ｂ：我要到
      家我打電話給你，大約六、七點左右。Ａ：要不要先來我
      這裡趣味一下。Ｂ：如果有好一點的東西就帶過來我這裡
      。Ａ：我那有比你好的東西，你這句話的意思很深喔。Ｂ
      ：好啦，不要哭吆啦，聽的懂就一句話啦。Ａ：聽的懂啦
      。」等語，其後於同日十六時五十九分四秒許，彭兆慶以
      其持用之0000000000號行動電話，撥入被告賴
      俊穎持用之0000000000號行動電話，告知：「
      Ｂ：我現在要回我家了。Ａ：外面下雨，我閃雨縫過去好
      了。」、「Ｂ：東西不好，你就死定了。」、「Ａ：好啦
      。」等語，又於同日十七時三十一分零六秒許，被告賴俊
      穎再使用門號0000000000號行動電話，主動撥
      入彭兆慶持用之0000000000號行動電話，雙方
      之通話為：「Ａ：你在哪裡。Ｂ：我在家哩。Ａ：你在家
      不會打一下電話過來。Ｂ：你要我過去嗎，東西都弄好了
      嗎。Ａ：對啊，早就在等你了。Ｂ：感恩啦。」等語，此
      有臺灣臺中地方法院核准對被告賴俊穎持用之前揭門號0
      000000000號行動電話進行合法監聽之九十九年
      度聲監字第六四八號通訊監察書（見聲搜卷第十五至十七
      頁）、通訊監察錄音光碟（見偵字第二一四六九號卷外放
      證物袋）暨通訊監察譯文（見偵字第二二二一九號卷第六
      七頁）等在卷可憑。而上開通訊內容，參酌證人彭兆慶於
      九十九年九月十五日警詢中證稱：「（問：現警方提示通
      訊監察0000000000號行動電話譯文，於二０一
      ０年五月十五日十五時零三分十八秒，由0000000
      000號行動電話撥打給你000000  0000號等
      三通電話通話內容如譯文表，通話內容為何）是大胖手上
      有安非他命毒品，要我先試試，試好向他購買安非他命毒
      品。」、「（問：你於九十九年五月十五日電話通聯是購
      買多少安非他命毒品，交易完成時間、地點、數量、包裝
      為何，如何完成交易）我最後一通是五點半撥打，到大胖
      家約半小時，我約於九十九年五月十五日十八時在大胖家
      中（臺中縣太平市【改制前，現為臺中市太平區○○○路
      三十五巷二十二弄十八號四樓）完成購買交易，安非他命
      是以夾鏈袋包裝，我買二千元，是以一手交錢一手交毒品
      方式購得。」、「（問：編號四賴俊穎、六十七年六月六
      日、Ｚ000000000、臺中縣太平市○○路三十五
      巷二十二弄十八號四樓是否為你所稱綽號大胖之男子）是
      。」等語（見偵字第二二二一九號卷第六四、六五頁），
      及於同年十月二十日、同年十月二十七日偵查中具結證稱
      ：「（問：有無在九十九年五月十五日以你的00000
      00000行動電話接到賴俊穎所使用的0000000
      000行動電話，賴俊穎問你要不要爽一下，是何意）是
      ，賴俊穎打電話給我，問我要不要買安非他命，當天我在
      賴俊穎的太平市旱溪附近住處向他買二千元的安非他命。
      」、「（問：是否將二千元拿到賴俊穎住處，一手交錢，
      一手交貨）是，不需要等。」、「（問：是否與賴俊穎一
      起合買的毒品）不是合買的，是跟賴俊穎買的。」、「（
      問：關於通訊監察譯文內容請再確認一次，你是在何處向
      賴俊穎買到毒品）賴俊穎家，當天是他打電話給我要我過
      去他家，我是在回收衣服，我當時人在向上路做衣物資源
      回收，我在下午五點三十分打完電話就去賴俊穎家，到他
      家後，我看到賴俊穎坐在他家客廳，安非他命毒品就放在
      桌上，我拿了二千元給賴俊穎，並拿了毒品人就走了。」
      等語（見偵字第二二二一九號卷第一三五、一三六、一四
      八頁），而被告賴俊穎並於原審審理時坦承：「（問：彭
      兆慶部分檢察官起訴九十九年五月十五日下午交易，當日
      你與彭兆慶有三通電話從下午三時三分到五時三十一分，
      五時三十一分由你打電話給彭兆慶，實際交易時間）下午
      六時許，彭兆慶到我家樓下拿的，不是到我家中拿的。」
      、「（問：彭兆慶在警詢表示是到你家拿的，有何意見）
      應該是在我家樓下，因為當天我母親在家，我不可能跟他
      在家中交易毒品。」等語（見原審卷第五十二頁），綜合
      上情，堪認上述之通訊監察譯文內容，乃被告賴俊穎與證
      人彭兆慶為聯繫第二級毒品甲基安非他命交易所為之通話
      ，而被告賴俊穎確於雙方通話後之九十九年五月十五日十
      八時許，在其位於臺中市○○區○○路三十五巷二十二弄
      十八號四樓租屋處樓下，親自將第二級毒品甲基安非他命
      一包交付予證人彭兆慶，並當場向證人彭兆慶收取買賣價
      金二千元無誤。
（三）被告辯稱當天係要至證人彭兆慶家中吃飯，伊雖有攜帶毒
      品甲基安非他命，然係要請證人彭兆慶施用，嗣因彭兆慶
      稱要去執行觀察勒戒，因而並未施用云云，而證人彭兆慶
      亦於本院審理時證稱：伊原本要至被告家，因其母親有煮
      一些菜，所以邀被告至伊家中喝酒，之後伊並未施用甲基
      安非他命，亦未向被告購買甲基安非他命云云（見本院卷
      第五一頁）。然查，被告於原審審理程序中業已供稱九十
      九年五月十五日伊曾於上揭租屋處樓下交付甲基安非他命
      予彭兆慶等語（見原審卷第五二頁），核與上開辯解已有
      不符；況且觀諸被告與彭兆慶二人於九十九年五月十五日
      之通訊監察內容，當天乃被告主動撥打予彭兆慶，詢問彭
      兆慶「要不要爽一下」、「要不要先來我這裡趣味一下」
      、並表示「我那有比你好的東西」等語，隨後彭兆慶再撥
      打予被告，並表示「東西不好，你就死定了」等語，未幾
      ，被告又重撥入彭兆慶使用之行動電話，彭兆慶詢問被告
      「你要我過去嗎，東西都弄好了嗎。」，被告答稱「對啊
      ，早就在等你了」等語，顯示被告與彭兆慶最終是相約在
      被告住處見面，且由渠等之對話，被告原意若在無償提供
      彭兆慶施用甲基安非他命，彭兆慶豈會語帶威脅，回稱「
      東西不好，你就死定了」等話語，再觀二人於當日十七時
      三十一分零六秒許第三次通話後，後續再無其他通話紀錄
      ，且如前述，第三次通話後，二人係約定在被告上揭租屋
      處見面，被告如欲更改約定前往彭兆慶家中，何以後續雙
      方再無任何聯繫，綜上各情，被告上揭辯解，與既有事證
      有所不符，即難予以採信，而證人彭兆慶於本院之證詞，
      亦與事實相悖，明顯為屬迴護被告之詞，自難資為有利被
      告之認定。
（四）被告固曾於偵查時供稱伊幫真實姓名年籍不詳、綽號「阿
      南」之成年男子販賣甲基安非他命等語（見他字第二０八
      八號卷第一二六、一二七頁），公訴人乃認被告與綽號「
      阿南」之成年男子基於販賣甲基安非他命以營利之犯意聯
      絡，而共同販賣甲基安非他命予證人彭兆慶。然觀被告為
      警獲後於警詢中供稱：「阿南」是伊之毒品上游來源等語
      （見警卷第六頁）；於九十九年九月九日偵訊時則供稱：
      伊係與魏永森、施夏豪及林尚德等人合資向「阿南」購買
      毒品甲基安非他命等語（見他字第二０八八號卷第一二五
      頁）；再於原審準備程序時陳稱：「阿南」是伊的上手，
      不是共犯，本件是伊自己一人販賣等語（見原審卷第二四
      頁），是被告前後所供已非一致。再參以本案證人彭兆慶
      暨另曾向被告購買毒品甲基安非他命之購毒者林尚德、魏
      永森（即原審判決附表一編號一、二部分，上開部分被告
      均未上訴），渠等於警訊或偵查中之證述，均僅提及是向
      被告購買毒品甲基安非他命，且渠等均係直接與被告聯繫
      毒品甲基安非他命交易事宜，並由被告出面交易等情，始
      終未曾提及有無「阿南」其人；再徵以卷附之被告所持用
      之0000000000號行動電話之通訊監察譯文，亦
      全然未見被告與「阿南」之人聯繫之通話，實難認被告係
      與綽號「阿南」之成年男子共同販賣毒品甲基安非他命予
      證人彭兆慶，或曾共同販賣予林尚德、魏永森等人，是公
      訴意旨此部分所認容有所誤。另原公訴意旨就被告販賣毒
      品甲基安非他命予證人彭兆慶一次之事實，僅記載販賣之
      日期，而未詳細敘明確切時間，惟本院依證人彭兆慶歷次
      證述，比對被告所持用之上開行動電話與證人彭兆慶通話
      之通訊監察譯文之內容及時間，並參酌被告於原審審理時
      之供述，認定被告販賣毒品甲基安非他命予證人彭兆慶之
      確切交易時間、交易地點及詳細聯絡過程，均應如犯罪事
      實欄所示，附此敘明。
（五）按毒品危害防制條例第四條之販賣毒品罪，行為人祇須有
      營利之意圖而販入或賣出毒品者，其犯罪即屬成立，並不
      因行為人所獲得之利益係現金或其他實物而有不同（最高
      法院九十七年度台上字第二四二二號裁判意旨參照）。又
      按販賣甲基安非他命係違法行為，非可公然為之，亦無公
      定價格，容易分裝並增減份量，而每次買賣之價量，可能
      隨時依雙方關係深淺、資力、需求量及對行情之認知、來
      源是否充裕、查緝是否嚴緊、購買者被查獲時供述購買對
      象之可能風險之評估等，而異其標準，非可一概而論，從
      而販賣之利得，除被告就販賣之價量俱臻明確供述外，委
      難察得實情，然販賣之人從價差或量差中牟利之方式雖異
      ，其意圖營利之販賣行為則無二致。查本件被告販賣毒品
      甲基安非他命之犯行，雖因其否認而無法獲悉其原取得毒
      品甲基安非他命之確實重量、純度及價格，且因並未當場
      查獲販毒事實，又時隔久遠，而無從察知其販賣毒品甲基
      安非他命之確實數量及純度，致無從精確算知其販售毒品
      所獲利潤之數額，惟毒品危害防制條例所處罰之「販賣」
      毒品罪，所著重者為在主觀上有藉以牟利之惡性，及對毒
      品之擴散具有較有償或無償轉讓行為更嚴重之危害性，被
      告「營利」之意圖係從客觀之社會環境、情況及證人、物
      證等資料，依據證據法則綜合研判認定；衡諸毒品甲基安
      非他命量微價高，且依一般社會通念以觀，販賣行為在通
      常情形下均係以牟利為其主要誘因及目的，從而，舉凡其
      有償交易，除足反證其確另基於某種非圖利本意之關係外
      ，通常尚難因無法查悉其販入價額作為是否高價賣出之比
      較，諉無營利之意思，阻卻販賣犯行之追訴。查本件被告
      確有販賣甲基安非他命予證人彭兆慶乙節，業據本院認定
      如前，參以我國政府一再宣示反毒決心，施用、販賣毒品
      均屬違法行為，此為國人共識，且現行毒品危害防制條例
      對販毒行為均設極重刑罰之明文，本件被告與證人彭兆慶
      均僅係普通朋友關係，非親故至交，苟無利得，衡情當無
      甘冒重典，而與其相約前往交付毒品，甚而主動詢問證人
      是否有購毒需要之理。況證人彭兆慶均已明白證述係向被
      告購買毒品甲基安非他命等情，足見被告上開販賣毒品甲
      基安非他命之行為應均有營利之意圖及事實無訛，被告空
      言否認，或於原審辯稱其並無營利之情云云，顯係飾卸之
      詞，委無足採。
（六）綜上所述，此部分事證已臻明確，被告確有販賣第二級毒
      品甲基安非他命予證人彭兆慶之犯行，被告犯行堪予認定
      ，應依法論科。
二、論罪科刑：
（一）按毒品危害防制條例第二條第二項第二款規定，甲基安非
      他命係屬列管之第二級毒品，不得非法持有、販賣。又按
      刑法上所謂販賣行為，不以販入後復行賣出為必要，只要
      以營利為目的，而有販入或賣出二者其一之行為，即足構
      成，雖未及賣出，仍屬販賣既遂，其後復分次賣出，與先
      前之販入行為，均為販賣犯行（最高法院八十八年度臺上
      字第二八二八號裁判意旨參照）。復按販賣毒品之所謂販
      賣行為，係行為人基於營利之目的，而販入或賣出毒品而
      言。販賣毒品者，其主觀上須有營利之意圖，且客觀上有
      販賣之行為，即足構成，至於實際上是否已經獲利，則非
      所問。即於有償讓與他人之初，係基於營利之意思，並著
      手實施，而因故無法高於購入之原價出售，最後不得不以
      原價或低於原價讓與他人時，仍屬販賣行為。必也始終無
      營利之意思，縱以原價或低於原價有償讓與他人，方難謂
      為販賣行為，而僅得以轉讓罪論處（最高法院九十三年度
      臺上字第一六五一號裁判意旨參見）。是核被告所為，係
      犯毒品危害防制條例第四條第二項之販賣第二級毒品罪。
      被告販賣第二級毒品甲基安非他命前持有第二級毒品之低
      度行為，應為販賣第二級毒品之高度行為所吸收，不另論
      罪。
（二）被告雖曾於原審本院準備程序時就販賣毒品甲基安非他命
      予證人彭兆慶之犯行為認罪之表示，且於原審準備程序與
      審理時均供承確有於犯罪事實欄所示之時、地交付毒品甲
      基安非他命予證人彭兆慶，並向其收取價金等情，惟因被
      告於偵查中否認有何販賣毒品甲基安非他命予證人彭兆慶
      之情事，辯稱：伊沒有販賣毒品甲基安非他命予彭兆慶，
      伊均係與彭兆慶一同施用，伊是打電話予彭兆慶，問其要
      不要來伊住處施用甲基安非他命？結果其沒有過來，伊便
      過去彭兆慶那裡，與其一同施用甲基安非他命，伊是免費
      提供予彭兆慶施用等語（見偵字第二二二一九號卷第一四
      ０、一四一頁），復查無其他證據足認其曾於偵訊中自白
      此部分犯行，被告既未於偵訊中自白此部分犯行，即無從
      依毒品危害防制條例第十七條第二項規定予以減輕其刑，
      附此敘明。
（三）另毒品危害防制條例第十七條第一項雖亦明定：犯第四條
      至第八條、第十條或第十一條之罪，供出毒品來源，因而
      查獲其他正犯或共犯者，減輕或免除其刑；然所謂「供出
      毒品來源，因而查獲者」，係指被告供出毒品來源之有關
      資料，諸如前手之姓名、年籍、住居所、或其他足資辨別
      之特徵等，使調查或偵查犯罪之公務員因而對之發動調查
      或偵查並破獲者而言；申言之，被告之「供出毒品來源」
      ，與調查或偵查犯罪之公務員對之發動調查或偵查並進而
      破獲之間，論理上須具有先後且相當之因果關係始可（最
      高法院九十八年度台上字第六三三一號裁判意旨參見），
      是並非謂被告一有「自白」、「指認」毒品來源之人，即
      得依上開規定予以減刑，仍需有「因而查獲」方符合上開
      規定之要件，而始應依法減輕或免除其刑。查被告雖曾於
      偵查或原審中供稱其交付予證人彭兆慶之毒品甲基安非他
      命係源自於綽號「阿南」之男子等情，惟迄於本院審理辯
      論終結時止，並未有足資辨別「阿南」真實身分之資料，
      亦未有相關事證足認「阿南」已因涉嫌販賣第二級毒品甲
      基安非他命案件而遭調查或偵查乙節，實難認已有因被告
      之供述進而查獲其毒品來源之正犯等情事，核難依毒品危
      害防制條例第十七條第一項規定予以減輕或免除其刑。再
      按刑法第五十九條之酌量減輕其刑，必於犯罪之情狀，在
      客觀上足以引起一般人同情，認為即予宣告法定最低度刑
      期，猶嫌過重者，始有其適用（最高法院五十一年度台上
      字第八九九號判例意旨參照）。而毒品戕害國人健康，嚴
      重影響社會治安，故政府立法嚴禁販賣毒品，並以高度刑
      罰來遏止毒品氾濫之問題，被告為思慮成熟之成年人，絲
      毫未考慮販賣甲基安非他命對社會、國人之不良影響，害
      人害己，是其所為在客觀上並不會引起一般同情，且毒品
      危害防制條例第四條第二項販賣第二級毒品罪之最輕刑度
      為有期徒刑七年，衡以立法目的及販賣甲基安非他命對社
      會之危害，並無情輕法重之問題，實無適用刑法第五十九
      條之餘地，均併予敘明。
三、原審判決認被告罪證明確，適用毒品危害防制條例第四條第
    二項、第十九條第一項，並審酌毒品之危害至大，施用者不
    惟殘害自身，其因施用毒品而散盡家財連累家人，或為買毒
    鋌而走險者，更不可勝計，故毒品所造成之社會問題尤大於
    施用者本身所受之毒害，被告自身亦為染有毒癮者，對於上
    情當知之甚稔，竟為圖私利，不顧販賣毒品將衍生之社會問
    題，仍一再販毒使之蔓延，危害他人及社會甚鉅，暨考量其
    犯罪手段、販賣毒品之期間、販賣之數量、所得之利益，復
    參酌其素行、智識程度、生活狀況與犯後於原審審理時坦承
    確有毒品交易之客觀事實等一切情狀，量處被告有期徒刑七
    年二月。（原審判決被告另犯二次販賣第二級毒品罪部分，
    已因被告未上訴而確定）復說明扣案之用以聯絡本案販賣第
    二級毒品所持用之行動電話（含ＳＩＭ卡）沒收，另未扣案
    之販賣毒品所得二千元亦應沒收，如全部或一部不能沒收時
    ，以其財產抵償之理由（詳後述）。核其認事用法俱無不當
    ，量刑亦稱允洽。被告上訴否認犯行，辯稱其未販賣第二級
    毒品甲基安非他命予證人彭兆慶云云，業為本院所不採，並
    說明如前，是以被告上訴為無理由，應予駁回。
四、沒收部分：
    按毒品危害防制條例第十九條第一項規定，犯販賣毒品罪者
    ，其犯罪所得之財物均沒收之，係採義務沒收主義。故販賣
    毒品所得之對價，不問其中成本若干，利潤多少，均應全部
    諭知沒收，貫徹政府查禁煙毒之決心，以符立法本旨，然上
    開所稱因犯罪所得之財物，係以實際所得者為限，苟無所得
    或尚未取得者，即無從為沒收、追徵或以財產抵償之諭知（
    最高法院九十六年度臺上字第二三三一號、九十一年度臺上
    字第二四一九號裁判要旨參照）。次按毒品危害防制條例第
    十九條第一項規定，犯第四條之罪者，其供犯罪所用或因犯
    罪所得之財物，均沒收之，如全部或一部不能沒收時，追徵
    其價額或以其財產抵償之；但該條項並無如同條例第十八條
    第一項所定「不問屬於犯人與否，沒收之」之明文，自屬相
    對沒收主義之立法。是其應沒收之物，應以屬被告所有者為
    限（最高法院九十五年度臺上字第三０五號裁判意旨參照）
    。查：
（一）本件被告販賣第二級毒品甲基安非他命予證人彭兆慶所得
      財物二千元，雖未扣案，然證人彭兆慶已明確證述該購毒
      價金確已交付予被告收受，依上開說明及毒品危害防制條
      例第十九條第一項規定，仍應宣告沒收，且因其犯罪所得
      財物為新臺幣，如全部或一部不能沒收時，以其財產抵償
      之。
（二）又扣案之插有門號0000000000號ＳＩＭ卡之行
      動電話一支，係被告所有，且係供其為本件販賣第二級毒
      品犯行所用之物，自應依毒品危害防制條例第十九條第一
      項之規定宣告沒收；又上開行動電話內置之ＳＩＭ卡，因
      其所有權於電信公司將ＳＩＭ卡交予客戶使用時即移轉歸
      屬客戶所有，雖該門號係由證人周宏毅所申設，然證人周
      宏毅於申辦取得該門號之ＳＩＭ卡後，已將該ＳＩＭ卡贈
      與並交付移轉予被告取得使用，業據被告及證人周宏毅陳
      明在卷，應認已屬被告所有之物，故該ＳＩＭ卡亦應連同
      行動電話一併予以沒收之。又上開行動電話既已扣案，自
      無毒品危害防制條例第十九條第一項後段「全部或一部不
      能沒收時，追徵其價額或以其財產抵償之」問題，併此敘
      明。
據上論結，應依刑事訴訟法第三百六十八條，判決如主文。
本案經檢察官徐松奎到庭執行職務。
中    華    民    國   100    年    4     月    27    日
            刑事第七庭    審判長法  官  林  榮  龍
                                法  官  黃  仁  松
                                法  官  王  義  閔
上列正本證明與原本無異。
如不服本判決應於收受送達後十日內向本院提出上訴書狀，其未
敘述上訴理由者，並得於提起上訴後十日內向本院補提理由書 (
均須按他造當事人之人數附繕本)「切勿逕送上級法院」。
                                書記官  王  麗  珍
中    華    民    國   100    年    4     月    27    日